 
## Présences
  - Stéphane Caron
  - Nicolas Garneau
  - JT Baillargeon
  - JC Yelle
  - David Beauchemin
  

## Mise à jour administrative

On a discuter des impôts. On va s'informer cb ca couterait de faire faire par un comptable.
Si pas cher on le fait faire, sinon on le fait. Steph a fait un rapport d'import similaire pour
Un autre OSBL, on pourrait attendre voir du feedbacks.

   - TODO: 
      - Jee: Demander prix comptable pour faire le rapport d'impôts
      - Steph: Faire la demande d'inscription a l'impôts
      - Dave: Set up un Google Drive pour l'OSBL
      - Steph: Numériser les documents de l'OSBL et les mettre dans le drive

## Assemblée générale

Organiser l'AGA vers la mi-avril en soir de semaine (20h).

3 points a l'AGA:
   - Bilan de l'année (activités et financier)
   - Vote changement (3 admins au lieu de 5)
   - Élections des admins

Jee, Steph, JT et Nic vont pull out. Dave y pense encore (pt revenir)

   - TODO:
      - Dave: Ecrire les 2 posts Facebook (poll + informations élections) et les publier dans le Slack pour review
      - Steph: Preparer un squelette de slides pour l'AGA (voir avec tout le monde pour le faire)
      - Dave: Demander a Annie ou Perroch pour responsable des élections
      - JT: Commencer a préparer le bilan financier

Fin de réunion
