Présences:
  - Mathieu Godbout
  - David Beauchemin


GSuite:
  - David a essayé de le faire marcher, mais ça requiert une authentification du nom de domaine qui n'est pas facilement obtenable.
    Il est convenu de seulement conserver l'adresse existante dans ce cas.


Paiements de membres:
  - Certains membres ont leur abonnement qui est venu à échéance depuis la dernière rencontre.
    Le trésorier devrait les contacter pour obtenir le renouvellement.


Passation des pouvoirs:
  - Les tâches de Mathieu n'ont pas été faites. C'est à faire pour la prochaine rencontre.
    Pas de nouvelles pour l'OSBL étant donnné l'absence de Marco-Samuel.

Comptabilité via Github:
  - On se demande si la comptabilité via PR sur Github est encore d'actualité étant donné les connaissances limitées de Marco-Samuel avec Github.
    Il est décidé qu'étant donné la transparence et l'archivage qui viennent par défaut avec Github, c'est préférable de continuer là-dessus.
    On va donc faire la comptabilité entre nous (Mathieu et David), en gardant Marco-Samuel dans la loop via courriel.


